【裁判字號】    89,訴,591
【裁判日期】    890911
【裁判案由】    毒品危害防制條例
【裁判全文】
臺灣高雄地方法院刑事判決                          八十九年度訴字第五九一號
    公  訴  人  臺灣高雄地方法院檢察署檢察官
    被      告  乙○○
右列被告因毒品危害防制條例案件，經檢察官提起公訴（八十九年度偵字第八一四號
、八十九年度偵緝字第二四九號），本院判決如左：
    主  文
乙○○連續施用第一級毒品，處有期徒刑捌月，扣案之第一級毒品海洛因壹點陸捌公
克（驗後淨重）、殘留第一級毒品海洛因殘渣（量微無法析離秤重）之夾鏈袋貳包、
殘留第一級毒品海洛因（量微無法析離秤重）之膠袋壹個，均沒收銷燬之。又連續施
用第二級毒品，處有期徒刑伍月，扣案之第二級毒品安非他命貳點參伍公克（驗後淨
重）、殘留第二級毒品安非他命殘渣（量微無法析離秤重）之吸食器壹組，均沒收銷
燬之。應執行有期徒刑壹年，扣案之第一級毒品海洛因壹點陸捌公克（驗後淨重）、
第二級毒品安非他命貳點參伍公克（驗後淨重）、殘留第一級毒品海洛因殘渣（量微
無法析離秤重）之夾鏈袋貳包、殘留第一級毒品海洛因（量微無法析離秤重）之膠袋
壹個、殘留第二級毒品安非他命殘渣（量微無法析離秤重）之吸食器壹組，均沒收銷
燬之。
    事  實
一、乙○○曾於民國八十八年間，因毒品危害防制條例案件，經本院裁定送觀察、勒
    戒後，因無繼續施用毒品傾向，由臺灣高雄地方法院檢察署檢察官於八十八年一
    月二十九日，以八十八年度偵字第二二一一號為不起訴處分確定在案。詎其仍不
    知悔改，基於施用第一級毒品海洛因及第二級毒品安非他命之概括犯意，自八十
    八年七、八月間某日起，至八十九年一月二十一日止，在高雄縣湖內鄉○○街二
    ０九號二樓、朋友住屋等地點，連續以將海洛因摻入香菸之方式，施用第一級毒
    品海洛因多次，連續以將安非他命放入吸食器內燒烤使產生煙霧之方式，施用第
    二級毒品安非他命多次，嗣於八十九年一月二十二日十四時二十分許，在高雄縣
    湖內鄉○○街二０九號旁停車場為警查獲，並當場扣得第一級毒品海洛因一點六
    八公克（驗後淨重）、第二級毒品安非他命二點三五公克（驗後淨重）、殘留第
    一級毒品海洛因殘渣（量微無法析離秤重）之夾鏈袋二包、殘留第一級毒品海洛
    因（量微無法析離秤重）之膠袋一個、殘留第二級毒品安非他命殘渣（量微無法
    析離秤重）之吸食器一組。乙○○經本院以八十九年度毒聲字第六六八號裁定送
    觀察、勒戒，因認有繼續施用毒品之傾向，再裁定令入戒治處所施以強制戒治。
二、案經高雄縣警察局岡山分局移送台灣高雄地方法院檢察署檢察官偵查起訴。
    理  由
一、訊據被告乙○○對於右揭事實均坦承不諱，其於八十九年一月二十二日在警局所
    採集之尿液經送檢驗結果，呈嗎啡及甲基安非他命陽性反應，有高雄縣衛生局八
    十九年一月二十六日八九煙檢字第二五三號煙毒尿液檢驗成績書一紙在卷可稽，
    當場扣得之白色粉末、白色晶體、夾鏈袋二包、膠袋一個及吸食器一組，經分別
    送法務部調查局及高雄醫學院附設中和紀念醫院檢驗結果，分別含有海洛因、甲
    基安非他命成分，有法務部調查局編號00000000號鑑定通知書、高雄醫
    學院附設中和紀念醫院Ｂ0000000、Ｂ0000000、Ｂ000000
    0、Ｂ0000000號檢驗報告單各一紙附卷可佐，此外並有第一級毒品海洛
    因一點六八公克（驗後淨重）、第二級毒品安非他命二點三五公克（驗後淨重）
    、殘留第一級毒品海洛因殘渣（量微無法析離秤重）之夾鏈袋二包、殘留第一級
    毒品海洛因（量微無法析離秤重）之膠袋一個、殘留第二級毒品安非他命殘渣（
    量微無法析離秤重）之吸食器一組扣案可證，是被告自白與事實相符。又被告經
    本院以八十九年度毒聲字第六六八號裁定送觀察、勒戒後，認有繼續施用毒品之
    傾向，再經本院裁定令入戒治處所施以強制戒治等情，亦有臺灣高雄看守所附設
    勒戒處所八十九年二月二日高所坤戒勒字第三五四號函暨所附之有無繼續施用毒
    品傾向證明書、本院被告院內索引紀錄表、臺灣高等法院被告全國前案紀錄表各
    一份在卷為憑；另被告前曾因毒品危害防制條例案件，經本院裁定送觀察、勒戒
    ，因無繼續施用毒品之傾向，而經臺灣高雄地方法院檢察署檢察官於八十八年一
    月二十九日，以八十八年度偵字第二二一一號為不起訴處分確定在案，有該不起
    訴處分書一份附卷可參。綜上，本件事證明確，被告於五年內再犯前揭施用第一
    級毒品海洛因、第二級毒品安非他命之犯行，已堪認定，應依法論科。
二、核被告所為係犯毒品危害防制條例第十條第一項施用第一級毒品罪、第二項施用
    第二級毒品罪。又其施用海洛因、安非他命前之持有第一級毒品海洛因、第二級
    毒品安非他命之行為，本應分別以非法持有第一級毒品、非法持有第二級毒品罪
    論，惟其持有後進而施用，所侵害之法益均屬同一，則其持有之低度行為應為施
    用之高度行為所吸收，不另論罪。其所犯上開二罪，犯意各別，行為不同，應分
    論併罰。再其先後多次施用第一級毒品、第二級毒品之犯行，均時間緊接，方法
    相同，觸犯構成要件相同之罪名，顯係基於概括犯意為之，應依連續犯之規定，
    各論以一罪，並均加重其刑。爰審酌被告前曾因施用毒品案件經本院送觀察、勒
    戒，因無繼續施用毒品之傾向，經檢察官為不起訴處分確定在案後，竟仍不知警
    惕，繼續施用毒品，時間長達數月，及其犯罪動機、目的、犯罪後坦承犯行等一
    切情狀，酌情各量處如主文所示之刑，並定其應執行之刑。扣案之第一級毒品海
    洛因一點六八公克（驗後淨重）、第二級毒品安非他命二點三五公克（驗後淨重
    ）、殘留第一級毒品海洛因殘渣（量微無法析離秤重）之夾鏈袋二包、殘留第一
    級毒品海洛因（量微無法析離秤重）之膠袋一個、殘留第二級毒品安非他命殘渣
    （量微無法析離秤重）之吸食器一組，均應依毒品危害防制條例第十八條第一項
    前段，沒收銷燬之。
三、公訴意旨另以被告基於概括犯意，自八十八年初某日起，至同年七、八月間某日
    日止，在高雄縣湖內鄉等地，連續施用第二級毒品安非他命，因認被告涉有連續
    施用第二級毒品罪嫌，然此部分之犯罪事實為被告堅決否認，證人甲○○亦於本
    院調查中結證稱：高雄縣岡山鎮○○○路七十七之一號係其住處，其姊姊一家五
    口則借住在該地點，其於發現被告有施用毒品之行為後，即將被告趕出該地點，
    警方於八十八年四月二十二日十一時十分許，在該地點搜得殘留安非他命之吸管
    一支時，被告早已不住在該地點等語明確，被告乙○○既早已不住在該地點，該
    地點又非僅被告一人居住，自難以被告曾居住該地而遽認扣得之吸管為被告施用
    毒品所用，此外，本院亦復查無其他積極證據足資審認被告有何公訴人所指之此
    部分犯行，惟公訴意旨認此部分與前揭論罪科刑之施用第二級毒品罪間有連續犯
    關係，屬裁判上之一罪，爰不另為無罪之諭知，併此敘明。
據上論斷，應依刑事訴訟法第二百九十九條第一項前段，毒品危害防制條例第十條第
一項、第二項、第十八條第一項前段，刑法第十一條前段、第五十六條、第五十一條
第五款，判決如主文。
本案經檢察官王朝震到庭執行職務。
中      華      民      國    八十九    年      九      月    十一      日
                                    臺灣高雄地方法院刑事第一庭
                                      審判長法  官  陳  顯  榮
                                            法  官  郭  文  通
                                            法  官  黃  悅  璇
右正本證明與原本無異。
如不服本判決，應於判決送達後十日內，向本院提出上訴狀。
                                            書記官  沈      蘊
中    華    民    國      八十九      年      九      月      十三      日
附錄法條：
毒品危害防制條例第十條
施用第一級毒品者，處六月以上五年以下有期徒刑。
施用第二級毒品者，處三年以下有期徒刑。


司法院資訊處製作；財團法人民間司法改革基金會備份。
